【裁判字號】    97,上訴,5724
【裁判日期】    980210
【裁判案由】    毒品危害防制條例
【裁判全文】
臺灣高等法院刑事判決                97年度上訴字第5724號
上  訴  人
即  被  告  甲○○
選任辯護人  呂福元律師
上列上訴人因毒品危害防制條例案件，不服臺灣桃園地方法院97
年度訴字第349 號，中華民國97年10月29日第一審判決（起訴案
號：臺灣桃園地方法院檢察署97年度偵字第6968號），提起上訴
，本院判決如下：
    主  文
原判決撤銷。
甲○○犯如附表編號一至十二所示之販賣第三級毒品罪，分別判
處如附表編號一至十二所示之宣告刑；應執行有期徒刑柒年捌月
，販賣毒品所得新臺幣玖仟捌佰元沒收，如全部或一部不能沒收
時，以其財產抵償之，未扣案之Ｚ000000000號行動電
話壹支（含SIM 卡壹張）沒收，如全部或一部不能沒收時，追徵
其價額或以其財產抵償之。
    事  實
一、甲○○明知愷他命係毒品危害防制條例第2 條第2項第3款所
    定之第三級毒品，不得非法持有及販賣，竟分別基於意圖營
    利販賣第三級毒品愷他命之犯意，於如附表編號1 至12所示
    之時、地，以如附表編號1 至12所示之方式、價錢，分別販
    賣第三級毒品愷他命予黃智宏、池金桓、鍾新誌、梁文錦、
    丙○○及丁○○合計12次。
二、案經桃園縣政府警察局楊梅分局移送臺灣桃園地方法院檢察
    署檢察官偵查起訴。
    理  由
壹、證據能力部分：
    按刑事訴訟法第159條第1項雖規定，被告以外之人於審判外
    之言詞或書面陳述，除法律有規定外，不得作為證據。惟同
    法第159條之5第1、2項已規定，經當事人於審判程序同意作
    為證據，法院審酌該言詞陳述或書面陳述作成時之情況，認
    為適當者，亦得為證據。當事人、代理人或辯護人於法院調
    查證據時，知有第159條第1項不得為證據之情形，而未於言
    詞辯論終結前聲明異議者，視為有前項之同意（指同條第 1
    項之同意作為證據），此乃第159條第1項所容許，得作為證
    據之例外規定之一。經查，本案被告及辯護人、檢察官於言
    詞辯論終結前，均未就本院所調查之證據主張有刑事訴訟法
    第159條第1項不得為證據之情形，本院復審酌各該證據作成
    時並無違法及證明力明顯過低之瑕疵等情況，認為適當，是
    本件如下所載之證據均有證據能力，合先敘明。
貳、認定犯罪事實之證據及理由：
一、被告甲○○於上揭時、地分別販賣第三級毒品愷他命予黃智
    宏、池金桓、鍾新誌、梁文錦、丙○○及丁○○如附表所示
    編號1 至12，合計12次等情，於原審原均承認不諱，至本院
    審理時則否認如附表編號11所示部分，辯稱伊並未於96年12
    月14日販賣第三級毒品愷他命予丁○○云云。經查：
  (一)訊據被告就如附表編號1 至10及編號12所示犯罪事實均坦承
    不諱，並有證人黃智宏、池金桓、鍾新誌、梁文錦及丁○○
    之警詢、偵訊筆錄、指認照片，及被告所持有0000000000號
    行動電話就如附表所示編號1 至6、8至10、12所示之犯罪事
    實與黃智宏、池金桓、鍾新誌、梁文錦、丙○○之通聯紀錄
    在卷可稽。又附表編號7 所示犯罪事實，業據證人梁文錦於
    偵訊中陳述甚明，並有梁文錦於96年10月21日20時18分31秒
    於電話中告訴被告：「不要拿昨天那個，感覺不怎麼好」等
    語之通訊監察錄音譯文可稽（臺灣桃園地方法院檢察署97年
    度偵字第1573號偵卷第65、66頁及97年度偵字第6968號偵卷
    第52頁）。又附表編號12所示之犯罪事實，亦據證人丙○○
    、丁○○於本院審理中證述甚明在卷。是以，足認被告此部
    分自白與事實相符，事證明確，其犯行已堪認定。
  (二)附表編號11所示犯罪事實，係丁○○先於96年12月13日晚上
    直接打電話與被告聯繫，商談購買第三級毒品愷他命後，被
    告於96年12月14日凌晨1、2時許在桃園縣楊梅鎮○○路上金
    豆子奶茶店外以400元之價格，販賣第三級毒品愷他命1包予
    丁○○等情，業據證人丁○○於本院審理中到庭證述在卷可
    稽，其此次未透過丙○○與被告連絡，亦據證人丙○○於本
    院審理中到庭結證明確。固證人丁○○於警詢筆錄中記載係
    稱與被告在某飲料店內交易，然於偵訊中即未稱係在飲料店
    內，至本院審理中其則確認係於金豆子奶茶店外交易，而金
    豆子奶茶店於晚上通常營業至11點等情，亦據證人即該店負
    責人乙○○到庭證述在卷，審酌證人丁○○所證重要內容前
    後均相符合，其與被告間亦無何怨隙，當無甘冒偽證罪責而
    到庭指證被告販毒之理，應認證人丁○○證稱附表編號11所
    示被告在金豆子奶茶店外販賣愷他命予伊等情，應堪採信，
    警詢筆錄記載在店內交易部分，則屬有誤。又被告於原審審
    理中業就附表編號11所示之犯罪事實自白認罪，其自白亦有
    證人丁○○證述可資補強，雖無通訊監察錄音可查，仍應認
    被告先前此部分之自白與事實相符，其犯行亦堪認定。
  (三)從而，本件事證明確，被告犯行已堪認定。
二、按愷他命屬毒品危害防制條例第2 條第2項3款所定之第三級
    毒品。核被告甲○○如附表編號1 至12所示犯行，均係犯同
    條例第4條第3項販賣第三級毒品罪。被告甲○○販賣第三級
    毒品愷他命予黃智宏、池金桓、鍾新誌、梁文錦、丙○○及
    丁○○共12次之犯行，犯意各別，行為互殊，應予分論併罰
    。另被告甲○○於97年5 月15日向臺灣桃園地方法院檢察署
    供承其第三級毒品愷他命來源係來自上手綽號「小鳥」之錢
    柏均，有刑事告發狀1 份可資佐證，復經證人林玉城、陳泰
    維、馮輝棋、潘威臺、翁紹騰、徐傑禹及張育慈等證人於臺
    灣桃園地方法院檢察署97年度偵字第8044號偵訊中證述綦詳
    ，有臺灣桃園地方法院檢察署97年度偵字第8044號錢柏均及
    相關證人訊問筆錄1份在卷可稽，而錢柏均雖前於97年3月17
    日遭警於路邊攔檢查獲並移送意圖販賣而持有第三級毒品愷
    他命之罪嫌，經臺灣桃園地方法院檢察署以97年度偵字第80
    44號案件偵查中，有臺灣高等法院被告前案紀錄表1 紙及桃
    園縣政府警察局刑事案件移送書1 份附卷可憑，惟與錢柏均
    販賣第三級毒品愷他命予本案被告甲○○之犯罪事實並無關
    聯，而臺灣桃園地方法院檢察署檢察官確係因本案被告甲○○供述，始知悉錢柏均販賣第三級毒品愷他命予被告甲○○
    之事實，並據以該署97年度偵字第23930 號提起公訴，有起
    訴書在卷可稽，是被告甲○○應符合毒品危害防制條例第17
    條所定「供出毒品來源因而破獲」之要件，爰依該條規定減
    輕其刑。又被告甲○○雖分別販賣第三級毒品多次，犯行可
    議，惟每次販賣數量不多，獲利有限，其犯後已就大部分犯
    行均坦承不諱，誓言不再觸法，審諸被告年少不經事，且於
    就學中，尚有教化可能，犯後知所悔悟，犯罪情狀非不可憫
    恕，科以最低刑度尚嫌過重，爰依刑法第59條減輕其刑，並
    依刑法第70條之規定遞減之。
參、撤銷改判之理由及科刑：
一、原審就被告所犯如附表所示之販賣第三級毒品各罪予以論罪
    科刑並定其應執行刑，固非無見。惟查：(一)被告於96年9 月
    28日販賣愷他命予梁文錦（附表編號7 所示），梁文錦係與
    被告以所持有0000000000號行動電話聯繫毒品交易事宜，此
    部分有通訊監察錄音及譯文可資證明，然原判決漏未就此事
    實為認定，亦未於主文中就被告供犯罪所用之0000000000號
    行動電話諭知沒收，尚有未洽；(二)被告於96年10月20日販賣
    愷他命予梁文錦（附表編號9 所示），梁文錦於警詢及偵訊
    中並未供稱係與被告以其0000000000號行動電話聯繫毒品交
    易事宜，0000000000號通訊監察錄音中亦查無96年10月20日
    之通聯記錄，是原判決就此認定被告係以0000000000號行動
    電話聯繫，並將該行動電話乙支沒收，自有違誤；(三)被告於
    96年12月14日販賣愷他命予丁○○（附表編號12所示），丁○○係以所持有號碼0000000000號行動電話直接與被告聯繫
    ，並未透過丙○○，且其與被告聯繫，於0000000000號通訊
    監察錄音中尚查無96年12月14日之通聯記錄，是原判決就此
    認定丁○○係透過丙○○連絡，及被告係以0000000000號行
    動電話聯繫，並將該行動電話乙支沒收乙節，亦有違誤。(四)
    本件被告係犯毒品危害防制條例第4條第3項販賣第三級毒品
    罪，惟原判決據上論結欄中則誤載為毒品危害防制條例第 4
    條第4項，顯有違誤。按被告上訴指摘原判決附表二編號9、
    11欠缺通訊監察譯文之補強證據、認定事實有誤及定執行刑
    不當，雖無理由，然原判決既有前揭可議之處，自應由本院
    予以撤銷改判。
二、爰審酌被告甲○○係已滿18歲之未成年人，因一時貪念而罹
    重刑，惟事後於原審均坦承犯行，於本院則承認大部分犯行
    ，且供出毒品來源而經警破獲上游，其販賣毒品次數雖多，
    然數量均不大，及其並無其他前科、智識、手段、所生危害
    等一切情狀，分別量處如附表編號1 至12所示之刑，暨定其
    應執行刑，以勵自新。
三、依毒品危害防制條例第19條第1 項：「犯同條例第4條至第9
    條、第12條、第13條或第14條第1項第2項之罪者，其供犯罪
    所用或因犯罪所得之財物均沒收之，如全部或一部不能沒收
    時，追徵其價額或以其財產抵償之。」之規定，係採義務沒
    收主義，故販賣毒品所得之金錢，如能認定確係販賣毒品所
    得之款項，均應宣告沒收，不以當場搜獲扣押者為限（最高
    法院93年臺上字第2670號判決意旨參照），是販賣毒品所用
    之物或所得之金錢，無論已否扣案，均應依法沒收。本件被
    告甲○○販賣第三級毒品愷他命之所得現金合計9,800 元，
    為被告販賣毒品所得之財物，雖未扣案，仍應依毒品危害防
    制條例第19條第1 項之規定併為宣告沒收，如全部或一部不
    能沒收時，以其財產抵償之。至被告甲○○除附表編號 9、
    11之外，販賣毒品係使用所有之0000000000號行動電話（含
    SIM卡1張）與買方連絡，其為供被告本案該10次販賣第三級
    毒品所用之物，亦應依上開規定及判決意旨宣告沒收之，如
    全部或一部不能沒收時，追徵其價額或以其財產抵償之。
據上論斷，應依刑事訴訟法第369條第1項前段、第364條、第299
條第1 項前段，毒品危害防制條例第4條第3項、第17條、第19條
第1項，刑法第11條前段、第51條第5款、第59條，判決如主文。
本案經檢察官黃全祿到庭執行職務。
中    華    民    國    98    年    2     月    10    日
                  刑事第二十庭審判長法  官  楊貴雄
                                    法  官  鄧振球
                                    法  官  高愈杰
以上正本證明與原本無異。
如不服本判決，應於收受送達後10日內向本院提出上訴書狀，其
未敘述上訴之理由者並得於提起上訴後10日內向本院補提理由書
（均須按他造當事人之人數附繕本）「切勿逕送上級法院」。
                                    書記官  廖月女
中    華    民    國    98    年    2     月    10    日
附錄：本案論罪科刑法條全文
毒品危害防制條例第4條第3項
製造、運輸、販賣第三級毒品者，處5年以上有期徒刑，得併科
新臺幣5百萬元以下罰金。
附表  甲○○犯罪部分
 ┌─┬────┬────┬────┬───────────────┬───────────────┐
 │  │交易對象│交易金額│交易日期│ 交易方式及地點               │宣告刑                        │
 ├─┼────┼────┼────┼───────────────┼───────────────┤
 │1 │黃智宏  │2包愷他 │96年11月│黃智宏於96年11月2日下午4時35分│販賣第三級毒品，處有期徒刑壹年│
 │  │        │命，合計│2日晚上 │以其所持有號碼為0000000000號行│月，販賣毒品所得新臺幣壹仟元│
 │  │        │1,000元 │7、8時許│動電話，與甲○○以所持有號碼為│沒收，如全部或一部不能沒收時，│
 │  │        │        │        │0000000000號行動電話商談購買第│以其財產抵償之，未扣案之Ｏ九二│
 │  │        │        │        │三級毒品愷他命後，於當日晚上7 │六六三之二五Ｏ四號行動電話壹支│
 │  │        │        │        │、8時許，甲○○在埔心火車站附 │（含SIM卡壹張）沒收，如全部或 │
 │  │        │        │        │近，販賣價格1,000元之第三級毒 │一部不能沒收時，追徵其價額或以│
 │  │        │        │        │品愷他命2包予黃智宏           │其財產抵償之                  │
 ├─┼────┼────┼────┼───────────────┼───────────────┤
 │2 │黃智宏  │2包愷他 │96年11月│黃智宏先於96年11月11日晚上8時4│販賣第三級毒品，處有期徒刑壹年│
 │  │        │命，合計│11日晚上│分許，以上揭其所持有之行動電話│月，販賣毒品所得新臺幣壹仟元│
 │  │        │1,000元 │9時許   │，與甲○○以上揭所持有之行動電│沒收，如全部或一部不能沒收時，│
 │  │        │        │        │話商談購買第三級毒品愷他命後，│以其財產抵償之，未扣案之Ｏ九二│
 │  │        │        │        │甲○○於當日晚上9時許，在桃園 │六六三之二五Ｏ四號行動電話壹支│
 │  │        │        │        │縣楊梅鎮○○路，販賣價格1,000 │（含SIM卡壹張）沒收，如全部或 │
 │  │        │        │        │元之第三級毒品愷他命2包予黃智 │一部不能沒收時，追徵其價額或以│
 │  │        │        │        │宏                            │其財產抵償之                  │
 ├─┼────┼────┼────┼───────────────┼───────────────┤
 │3 │池金桓  │1包愷他 │96年11月│池金桓於96年11月22日上午11時43│販賣第三級毒品，處有期徒刑壹年│
 │  │        │命500元 │22日上午│分，先以其所持有號碼為00000000│月，販賣毒品所得新臺幣伍佰元│
 │  │        │        │11時43分│27號行動電話，與甲○○以上揭所│沒收，如全部或一部不能沒收時，│
 │  │        │        │後某時  │持有之行動電話商談購買第三級毒│以其財產抵償之，未扣案之Ｏ九二│
 │  │        │        │        │品愷他命後，甲○○於同日上午11│六六三之二五Ｏ四號行動電話壹支│
 │  │        │        │        │時43分後某時，在桃園縣楊梅鎮中│（含SIM卡壹張）沒收，如全部或 │
 │  │        │        │        │興路之鎮立圖書館前，以500元之 │一部不能沒收時，追徵其價額或以│
 │  │        │        │        │價格販賣第三級毒品愷他命1包予 │其財產抵償之                  │
 │  │        │        │        │池金桓                        │                              │
 ├─┼────┼────┼────┼───────────────┼───────────────┤
 │4 │池金桓  │2包愷他 │96年11月│池金桓於96年11月28日晚上11時56│販賣第三級毒品，處有期徒刑壹年│
 │  │        │命，合計│28日晚上│分許，以上揭其所持有之行動電話│月，販賣毒品所得新臺幣壹仟元│
 │  │        │1,000元 │11時56分│，與甲○○以上揭所持有之行動電│沒收，如全部或一部不能沒收時，│
 │  │        │        │後某時  │話商談購買第三級毒品愷他命後，│以其財產抵償之，未扣案之Ｏ九二│
 │  │        │        │        │甲○○於同日晚上11時56分後某時│六六三之二五Ｏ四號行動電話壹支│
 │  │        │        │        │，在不詳地點以1,000元之價格， │（含SIM卡壹張）沒收，如全部或 │
 │  │        │        │        │販賣第三級毒品愷他命2包予池金 │一部不能沒收時，追徵其價額或以│
 │  │        │        │        │桓                            │其財產抵償之                  │
 ├─┼────┼────┼────┼───────────────┼───────────────┤
 │5 │池金桓  │2包愷他 │96年11月│池金桓於96年11月29日下午1時2分│販賣第三級毒品，處有期徒刑壹年│
 │  │        │命，合計│29日下午│許，以上揭其所持有之行動電話，│月，販賣毒品所得新臺幣壹仟元│
 │  │        │1,000元 │1時2分後│與甲○○以上揭所持有之行動電話│沒收，如全部或一部不能沒收時，│
 │  │        │        │某時    │商談購買第三級毒品愷他命後，張│以其財產抵償之，未扣案之Ｏ九二│
 │  │        │        │        │恒源於同日下午1時2分後某時，在│六六三之二五Ｏ四號行動電話壹支│
 │  │        │        │        │不詳地點以1,000元之價格販賣第 │（含SIM卡壹張）沒收，如全部或 │
 │  │        │        │        │三級毒品愷他命2包予池金桓     │一部不能沒收時，追徵其價額或以│
 │  │        │        │        │                              │其財產抵償之                  │
 ├─┼────┼────┼────┼───────────────┼───────────────┤
 │6 │鍾新誌  │1包愷他 │96年11月│鍾新誌於96年11月3日於下午5時5 │販賣第三級毒品，處有期徒刑壹年│
 │  │        │命500元 │3日晚上 │分許，以其所持有號碼為00000000│月，販賣毒品所得新臺幣伍佰元│
 │  │        │        │10時許  │21號行動電話，與甲○○以前揭所│沒收，如全部或一部不能沒收時，│
 │  │        │        │        │持有之行動電話商談購買第三級毒│以其財產抵償之，未扣案之Ｏ九二│
 │  │        │        │        │品愷他命後，甲○○於當日晚上10│六六三之二五Ｏ四號行動電話壹支│
 │  │        │        │        │時許在鍾新誌位於楊梅鎮○○街29│（含SIM卡壹張）沒收，如全部或 │
 │  │        │        │        │號之住處，以500元之價格販賣第 │一部不能沒收時，追徵其價額或以│
 │  │        │        │        │三級毒品愷他命0.5公克予鍾新誌 │其財產抵償之                  │
 ├─┼────┼────┼────┼───────────────┼───────────────┤
 │7 │梁文錦  │3包愷他 │96年9月 │梁文錦於96年9月28日晚間9時27分│販賣第三級毒品，處有期徒刑壹年│
 │  │        │命，合計│28日晚上│許，以所持有號碼為0000000000號│月，販賣毒品所得新臺幣壹仟伍│
 │  │        │1,500元 │10時30分│行動電話，與甲○○以上揭所持有│佰元沒收，如全部或一部不能沒收│
 │  │        │        │許      │之行動電話商談購買第三級毒品愷│時，以其財產抵償之，未扣案之Ｏ│
 │  │        │        │        │他命後，甲○○於當日晚上10時30│九二六六三之二五Ｏ四號行動電話│
 │  │        │        │        │分許在梁文錦位於楊梅鎮○○路2 │壹支（含SIM卡壹張）沒收，如全 │
 │  │        │        │        │段136號住處，以1,500元之價格販│部或一部不能沒收時，追徵其價額│
 │  │        │        │        │賣第三級毒品愷他命3包予梁文錦 │或以其財產抵償之              │
 ├─┼────┼────┼────┼───────────────┼───────────────┤
 │8 │梁文錦  │2包愷他 │96年10月│梁文錦於96年10月8日晚上11時14 │販賣第三級毒品，處有期徒刑壹年│
 │  │        │命，合計│8日晚上 │分許，以上揭其所持有之行動電話│月，販賣毒品所得新臺幣壹仟元│
 │  │        │1,000元 │11時14  │與甲○○以所持有之上揭行動電話│沒收，如全部或一部不能沒收時，│
 │  │        │        │分後某時│商談購買第三級毒品愷他命後，張│以其財產抵償之，未扣案之Ｏ九二│
 │  │        │        │        │恒源於當日晚上11時14分後某時，│六六三之二五Ｏ四號行動電話壹支│
 │  │        │        │        │在梁文錦位於楊梅鎮○○路2段136│（含SIM卡壹張）沒收，如全部或 │
 │  │        │        │        │號住處，以1,000元之價格，販賣 │一部不能沒收時，追徵其價額或以│
 │  │        │        │        │第三級毒品愷他命2包予梁文錦   │其財產抵償之                  │
 ├─┼────┼────┼────┼───────────────┼───────────────┤
 │9 │梁文錦  │1包愷他 │96年10月│甲○○於96年10月20日晚上10時許│販賣第三級毒品，處有期徒刑壹年│
 │  │        │命500元 │20日    │，至梁文錦楊梅鎮○○路○段136號│月，販賣毒品所得新臺幣伍佰元│
 │  │        │        │        │住處，以500元之價格，販賣第三 │沒收，如全部或一部不能沒收時，│
 │  │        │        │        │級毒品愷他命1包予梁文錦       │以其財產抵償之。              │
 ├─┼────┼────┼────┼───────────────┼───────────────┤
 │10│梁文錦  │2包愷他 │96年10月│梁文錦於96年10月21日晚上9時21 │販賣第三級毒品，處有期徒刑壹年│
 │  │        │命，合計│21日晚上│分以上揭行動電話，與甲○○以所│月，販賣毒品所得新臺幣壹仟元│
 │  │        │1,000元 │9、10時 │持有號碼為0000000000號行動電話│沒收，如全部或一部不能沒收時，│
 │  │        │        │許      │商談購買第三級毒品愷他命後，張│以其財產抵償之，未扣案之Ｏ九二│
 │  │        │        │        │恒源於當日晚上9、10時許在楊梅 │六六三之二五Ｏ四號行動電話壹支│
 │  │        │        │        │鎮幼獅工業區之比佛利社區以1,00│（含SIM卡壹張）沒收，如全部或 │
 │  │        │        │        │0 元之價格，販賣第三級毒品愷他│一部不能沒收時，追徵其價額或以│
 │  │        │        │        │命2包予梁文錦                 │其財產抵償之                  │
 ├─┼────┼────┼────┼───────────────┼───────────────┤
 │11│丁○○  │1包愷他 │96年12月│丁○○於96年12月13日晚上某時，│販賣第三級毒品，處有期徒刑壹年│
 │  │        │命400元 │14日凌晨│以所持有號碼0000000000號行動電│月，販賣毒品所得新臺幣肆佰元│
 │  │        │        │1、2時許│話與甲○○聯繫，商談購買第三級│沒收，如全部或一部不能沒收時，│
 │  │        │        │        │毒品愷他命後，甲○○於96年12月│以其財產抵償之。              │
 │  │        │        │        │14日凌晨1、2時許在桃園縣楊梅鎮│                              │
 │  │        │        │        │中興路上金豆子奶茶店外以400元 │                              │
 │  │        │        │        │之價格，販賣第三級毒品愷他命1 │                              │
 │  │        │        │        │包予丁○○                    │                              │
 ├─┼────┼────┼────┼───────────────┼───────────────┤
 │12│丙○○  │1包愷他 │96年10月│丙○○以上揭其女友丁○○持有之│販賣第三級毒品，處有期徒刑壹年│
 │  │        │命400元 │21日晚上│行動電話，與甲○○以所持有號碼│月，販賣毒品所得新臺幣肆佰元│
 │  │        │        │8、9時許│為0000000000號行動電話商談購買│沒收，如全部或一部不能沒收時，│
 │  │        │        │        │第三級毒品愷他命後，甲○○於當│以其財產抵償之，未扣案之Ｏ九二│
 │  │        │        │        │日晚上8、9時許，在丙○○位於桃│六六三之二五Ｏ四號行動電話壹支│
 │  │        │        │        │園縣楊梅鎮○○路住處附近之棒球│（含SIM卡壹張）沒收，如全部或 │
 │  │        │        │        │場，以400元之價格，販賣第三級 │一部不能沒收時，追徵其價額或以│
 │  │        │        │        │毒品愷他命1包予丙○○         │其財產抵償之                  │
 └─┴────┴────┴────┴───────────────┴───────────────┘


司法院資訊處製作；財團法人民間司法改革基金會備份。
